臺灣高等法院高雄分院刑事判決　　　　96年度上訴字第1391號
上　訴　人　臺灣高雄地方法院檢察署檢察官
被　　　告　丙○○
　　　　　　　　　　　押)
選任辯護人　吳豐賓律師
上列上訴人因被告殺人未遂等案件，不服臺灣高雄地方法院96年
度訴字第1020號中華民國96年5 月31日第一審判決（起訴案號：
臺灣高雄地方法院檢察署96年度偵字第2250號），提起上訴，本
院判決如下：
    主  文
原判決關於95年5 月20日、96年1 月13日強制罪及定應執行刑部
分，均撤銷。
丙○○以強暴妨害人行使權利，處有期徒刑伍月，減為有期徒刑
貳月又拾伍日，如易科罰金，以銀元參佰元即新臺幣玖佰元折算
壹日；又以強暴脅迫妨害人行使權利，處有期徒刑陸月，減為有
期徒刑參月，如易科罰金，以新臺幣壹仟元折算壹日，扣案之菜
刀壹把沒收。應執行有期徒刑伍月，如易科罰金，以銀元參佰元
即新臺幣玖佰元折算壹日，扣案之菜刀壹把沒收。
    事  實
一、丙○○與徐素月曾為夫妻（於民國95年5 月8 日協議離婚）
    ，2 人間具有家庭暴力防治法第3 條第1 款所定之家庭成員
    關係；丙○○與乙○○、曾文璇為父子、父女，丙○○與乙○○、曾文璇間具有家庭暴力防治法第3 條第3 款所定之家
    庭成員關係。
二、丙○○與徐素月離婚後，丙○○未依約定搬出高雄市○○區
    ○○路530 巷13號4 樓住處，徐素月遂於95年5 月20日晚上
    8 時許，在住處內向丙○○提及欲與乙○○、曾文璇一同搬
    出住處，丙○○回以隔些時日會自行搬出而不同意，雙方因
    而發生爭執；詎丙○○為阻止徐素月攜子女搬出居處之主張
    ，竟基於以強暴妨害人行使權利之犯意，以徒手掐住徐素月
    頸部之方式，而妨礙徐素月表達搬遷之意思自由，適其女曾
    文璇在場，見徐素月因遭掐而呼吸困難，即試圖阻止並欲推
    開丙○○，惟因年紀太小而無法推動，曾文璇遂進入該住處
    房間內試圖撥打行動電話報警求助，丙○○見狀乃基於妨害
    人行使權利之同一犯意，將徐素月鬆手後追入該房間並接續
    奪下曾文璇之行動電話，妨害曾文璇撥打電話報警之權利，
    而徐素月在客廳內亦隨後進入該房間，繼續表達搬遷之意，
    丙○○見狀，續承前開強暴妨害人行使權利之犯意，接續又
    以手掐住徐素月頸部，而妨礙徐素月表達意思自由，嗣因曾
    文璇在旁不斷求情，丙○○始鬆手。惟丙○○仍氣憤難消，
    另基於傷害人身體之犯意，而徒手毆打徐素月、曾文璇成傷
    （徐素月與曾文璇之傷害部分均未於法定期間內告訴）。徐
    素月因危恐丙○○情緒不穩而對其母女不利，遂不敢再提及
    搬出一事。
三、徐素月於96年1 月13日下午5 時許，在上開住處內，再度向
    丙○○提及欲與乙○○、曾文璇一同搬出住處，因而又與丙○○發生激烈口角爭執，丙○○為阻止徐素月自由表達搬出
    住處，竟基於以強暴脅迫妨害人行使權利之犯意，對徐素月
    脅迫稱：「你們要搬出去就是要我死，要死大家一起死」、
    「要我死，我就要你死」等語，並以一手拉住徐素月衣物，
    另一手則持家中廚房內之菜刀抵住徐素月頸部，並作勢朝徐
    素月頸部劃過（未成傷），妨害徐素月表達搬出住處之權利
    。適其在場之子乙○○見狀，立即持家中地上之體重計丟向
    丙○○，並砸中丙○○頭部，造成丙○○頭部受傷流血，丙○○情緒更加氣憤，推開徐素月後，另基於傷害乙○○之犯
    意，持菜刀與乙○○發生扭打，扭打中菜刀掉落地上。徐素
    月見狀，除要求曾文璇立即下樓至大樓管理室求救外，亦以
    手機報警，丙○○見徐素月以手機報警，即停止與乙○○間
    之扭打，反身接續將徐素月之手機奪走棄置地上後，再持家
    中廚房內之水果刀對著乙○○揮舞，並因此劃傷乙○○之腰
    部、右手腕部，致乙○○受有左下腹部、右手臂擦傷等傷害
    （被告對乙○○傷害罪部分業經原審判決有期徒刑4 月確定
    ）。
四、案經徐素月訴由高雄市政府警察局楠梓分局移送臺灣高雄地
    方法院檢察署檢察官偵查起訴。
    理  由
壹、程序部分：
    按被告以外之人於審判外之陳述，雖不符刑事訴訟法第159
    條之1 至第159 條之4 之規定，而經當事人於審判程序同意
    作為證據，法院審酌該言詞陳述或書面陳述作成時之情況，
    認為適當者，亦得為證據。當事人、代理人或辯護人於法院
    調查時知有第159 條第1 項不得為證據之情形，而未於言詞
    辯論終結前聲明異議者，視為有前項之同意，同法第159 條
    之5 第1 、2 項定有明文。立法意旨在於傳聞證據未經當事
    人之反對詰問予以核實，原則上先予排除，惟若當事人已放
    棄反對詰問權，於審判程序中表明同意該等傳聞證據可作為
    證據，基於尊重當事人對傳聞證據之處分權，及證據資料愈
    豐富，愈有助於真實發見之理念，且強化言詞辯論主義，使
    訴訟程序得以順暢進行，上開傳聞證據亦均具有證據能力。
    查本案據以認定被告等人犯罪事實存否之被告以外之人之言
    詞或書面陳述（包括證人甲○○○○○○、曾文璇於警詢、
    偵查中之證述，及卷附之楠梓分局勤務指揮中心受理各類案
    件處理經過、搜索扣押筆錄、扣押物品目錄表、健仁醫院診
    斷證明書等書證），被告、辯護人及檢察官於本院審理時，
    均同意作為證據，且於本院言詞辯論終結前，均未聲明異議
    ，而本院審酌該言詞及書面陳述作成時之情況，未見有何不
    適當之情形，故依前開規定，均得為證據。
貳、實體部分
一、訊據被告丙○○（下稱被告）坦承於95年5 月20日晚上8 時
    許，在高雄市○○區○○路530 巷13號4 樓住處，因不同意
    徐素月提及搬出住處一事而與之發生口角，先後掐住徐素月
    脖子2 次，並奪下曾文璇之行動電話，妨害曾文旋撥打電話
    報警之權利；復於96年1 月13日下午5 時許，在上開住處又
    因徐素月再度提及搬出住處一事而與之發生口角後，曾出言
    脅迫及持刀架住徐素月脖子並作勢朝其脖子劃下1 刀，另於
    乙○○持體重計丟擲其頭部後，持刀向前與乙○○發生扭打
    ，並於扭打後，復進入廚房內取出另1 把水果刀，而於持刀
    揮舞時，因而致乙○○受有左下腹部、右手臂擦傷等傷害，
    及接續奪下徐素月之行動電話，妨害其撥打電話報警之權利
    之犯行不諱，經核與證人甲○○○○○○、曾文璇於警詢、
    偵查及原審時之證述相符，並有楠梓分局勤務指揮中心受理
    各類案件處理經過、搜索扣押筆錄、扣押物品目錄表、健仁
    醫院診斷證明書等附卷可稽，並有扣案之菜刀、水果刀各1
    把在卷足憑，足認被告上開自白核與事實相符，其犯行洵堪
    認定。
二、公訴意旨雖認被告於95年5 月20日2 度徒手掐住徐素月脖子
    之行為，以及另於96年1 月13日出言脅迫並持刀架住徐素月
    脖子且作勢朝徐素月脖子劃下1 刀未成傷等行為，均係出於
    殺人之故意，因認被告此部份均涉有殺人未遂犯行云云，惟
    查：
（一）按刑法殺人未遂與傷害之區別，本視加害人有無殺意為斷
      ，被害人受傷之程度，被害人受傷處所是否為致命部位，
      及傷痕多寡，輕重如何，僅足供認定有無殺意之參考，究
      不能據為區別殺人未遂與傷害之絕對標準，故不能僅因被
      害人受傷之位置係屬人體要害處，即認定加害人自始即有
      殺害被害人之犯意，最高法院著有90年度台上字第1897號
      判決可資參照；是如加害人無殺人之意思，縱加害人所持
      用以攻擊者為足以致人於死之兇器，或被害人受傷部位為
      人體之要害處，仍不能論以殺人刑責。
（二）訊據被告堅詞否認有何殺人之犯意，辯稱：95年5 月20日
      當天伊雖有掐住徐素月脖子2 次，惟並無殺人之意思，伊
      原本希望徐素月及其子女待其有穩定的工作之後，其會自
      行搬出，但因當天徐素月不肯接受，伊一時氣憤才會掐住
      徐素月脖子，目的只是希望徐素月不要再提及搬出去，且
      伊見徐素月快沒氣時就自行鬆手；另96年1 月13日當天，
      也是因為徐素月又再度要求搬出去一事而與之發生爭吵後
      ，伊才出言脅迫並持菜刀架住徐素月脖子，惟當時僅係作
      勢狀，並未真的去割劃徐素月脖子，目的也是希望徐素月
      不要再提搬出去，但伊無殺害徐素月之犯意等語。經查：
    1.被告於95年5 月20日晚上8 時許，因徐素月提及欲與乙○○、曾文璇一同搬出住處一事而與被告發生口角，被告遂
      徒手掐住徐素月頸部，適在場之曾文璇，試圖推開丙○○
      未果後，復進入該住處某房間內試圖打行動電話報警，被
      告見狀危恐曾文璇報警，遂鬆手並追入該房間奪下曾文璇
      之行動電話，並見徐素月隨後進入該房間後，又徒手掐住
      徐素月頸部，嗣因曾文璇在旁不斷求情始行鬆手等情，業
      據證人徐素月、曾文璇於原審審理時證述在卷，徐素月並
      證稱：那時因為經濟上的問題與被告幾乎天天吵架，案發
      當天向被告提出要搬出去一事後，被告非但不肯答應，還
      很生氣的掐其脖子，一副要致其於死地的樣子，後來被告
      看到曾文璇要報警便追入房間阻止曾文璇報警，其跟被告
      進房間後，被告又掐其脖子1 次，其遭被告掐住脖子時呼
      吸很困難，且事後脖子有紅腫的跡象，但其並未去驗傷等
      語（參原審卷第84、85、88、89頁）。另證人曾文璇亦證
      稱：當天其看見被告掐住徐素月脖子後，因推不動被告便
      跑進房間打手機報警，但還未報警前就遭被告逮到，並把
      其手機丟到一旁，此時徐素月進房間後，被告又掐徐素月
      脖子1 次，嗣因其向被告求情，被告始鬆手等語（參原審
      卷第95、9 6 頁），經核與被告所述大致相符。又按頸部
      係人體重要器官，如猛力掐擠，則足以使人窒息死亡，此
      為眾所皆知之事實。本件被告既已掐住證人徐素月之脖子
      ，徐素月雖感到呼吸困難，茍被告當時有殺人之犯意，其
      祗須繼續掐住證人徐素月脖子即可達其殺人之目的，又何
      須先後2 次自行鬆手？再參以被告與徐素月結褵10幾載，
      案發時雖已離婚但仍繼續同居，本次係因被告要求徐素月
      不要搬出住處未果而一時氣憤所致，並非平素雙方間有何
      深仇。審之證人徐素月雖證述當日脖子紅腫，惟亦未驗傷
      （參原審卷第85頁）等情狀觀之，顯見被告掐住證人徐素
      月脖子，其意應在嚇阻徐素月等人談論搬出住處之事，尚
      難憑此推認被告意在使徐素月喪失生命。
    2.又被告於96年1 月13日下午5 時許，因徐素月再度提及欲
      與乙○○、曾文璇欲搬出住處一事，為避免徐素月等人再
      提及搬出住處，遂出言脅迫及持菜刀抵住徐素月頸部，並
      作勢朝徐素月頸部劃過。適在場之乙○○見狀，遂立即丟
      擲體重計砸中被告頭部後，被告遂持菜刀與乙○○發生扭
      打，扭打中菜刀掉落地上等情，業據證人甲○○○○○○
      於原審審理時證述明確，證人徐素月並證稱：當天因被告
      質問乙○○是否與其去看房子一事而與被告發生衝突，被
      告便進廚房拿起菜刀架在其正面脖子上並比畫下去，但因
      當天其穿著高領之衣服，所以刀子雖有劃過衣服，但衣服
      並未劃破，身體也未有感覺刀子劃過；後來乙○○見狀以
      為其已遭被告傷害，才拿起體重計丟擲被告，被告被擊中
      後便轉向乙○○並與之發生扭打，扭打時刀子就掉在地上
      等語（參原審卷第86、87、89、91頁）相符。另證人乙○○復證稱：當天因其看見被告持刀架住徐素月脖子，一時
      情急才拿體重計丟擲被告，被告便轉而與其發生扭打，其
      不記得被告手上有無持刀等語（參原審卷第92、93頁）。
      足見被告案發當時又因徐素月提及要搬出住處一事，始出
      言脅迫及持刀架住徐素月脖子並作勢劃下1 刀，目的係要
      喝阻徐素月續提搬出住處之事，嗣因乙○○丟擲體重計而
      擊中被告，被告遂一時氣憤才與乙○○發生扭打之事實，
      應可確認。審之被告與甲○○○○○○平素均無深仇大恨
      ，且被告與乙○○係父子關係，茍被告果真有致甲○○○○○○於死之故意，其當時手中既有刀類，儘可用力朝徐
      素月之脖子劃下，並以揮、砍等方式攻擊乙○○，然參諸
      證人徐素月頸部之衣服不僅未遭割破，身體亦未受有何傷
      害，顯見被告用刀並未使力，僅在作勢，另乙○○身上亦
      僅受有輕微擦傷，足見被告雖持刀，然其並非有殺人故意
      。綜上情狀，被告於案發之際，雖有持刀架住徐素月，惟
      此亦難認其有何殺人之故意。
    3.又被告與乙○○扭打時，因見徐素月以手機報警，即停止
      與乙○○間之扭打，反身將徐素月之手機奪走棄置地上後
      ，再返回家中廚房內持水果刀對著甲○○○○○○揮舞，
      並因此劃傷乙○○之腰部、右手腕部之事實，業據證人甲○○○○○○證述在卷，證人徐素月並證稱：當時因為乙○○與被告間還有拉扯，被告不想傷害其與乙○○，所以
      才拿水果刀揮舞著要趕其出門，才在揮舞過程中割到乙○○，之後其與乙○○就遭被告推出門外，被告並將自己反
      鎖在內說要自行了斷等語（參原審卷第88頁）。證人乙○○亦證稱：其身上所受之傷係被告最後持刀亂揮要趕其出
      門時所劃傷的，被告揮舞刀子並無殺人之意思，只是要趕
      其出去等語（參原審卷第93頁）。經核亦與被告之供述相
      符，是被告於停止扭打後，雖又回廚房取出水果刀，然被
      告既未持之繼續攻擊甲○○○○○○，反而揮舞刀子趕甲○○○○○○出門，並將自己反鎖在屋內，此亦足徵被告
      當時應無殺人之犯意。至被告雖曾稱：「你們要搬出去就
      是要我死，要死大家一起死」、「要我死，我就要你死」
      等語，乃係被告為阻止徐素月續提攜子女搬出住處之情緒
      失控之語，因被告並無殺人之犯意，已如前述，是不能以
      被告曾有上開言詞，遽認認被告有對徐素月殺人未遂犯行
      之認定依據。
三、綜上所述，本件事證已臻明確，被告強制之犯行，應堪認定
四、論罪：
（一）按家庭暴力者，謂家庭成員間實施身體或精神上不法侵害
      之行為；又家庭暴力罪者，謂家庭成員間故意實施家庭暴
      力行為而成立其他法律所規定之犯罪，家庭暴力防治法第
      2 條第1 項、第2 項著有明文。查本件被告丙○○係證人
      徐素月之前配偶，證人乙○○、曾文璇則係被告之子女，
      業據證人甲○○○○○○、曾文璇於警詢、偵查中供述明
      確，且為被告自承在卷，則其3 人與被告係屬家庭暴力防
      治法第3 條第1 款、第3 款所定前配偶及直系血親之家庭
      成員。故被告以強暴或脅迫手段妨害徐素月、曾文璇等行
      為，已屬家庭成員間實施身體上不法侵害之行為，即為家
      庭暴力防治法第2 條第1 項所稱之家庭暴力，且構成刑法
      上之強制罪，惟因家庭暴力防治法之上開規定並無罰則之
      規定，是以應僅依刑法強制罪之規定予以論罪科刑，先予
      敘明。
（二）按刑法第304 條之強制罪，係以對他人之生命、身體等，
      以現實之強暴、脅迫手段加以危害要挾，使人行無義務之
      事或妨害人行使權利為其要件。故核被告丙○○上開掐住
      徐素月脖子，及出言脅迫並持刀架住徐素月脖子作勢劃下
      1 刀未成傷，另以強暴妨害徐素月、曾文璇撥電話報警之
      行為，均係犯刑法第304 條之強制罪。公訴意旨認被告上
      開掐住徐素月脖子、出言脅迫並持刀架住徐素月脖子作勢
      劃下1 刀部分，均係犯刑法第271 條第2 項、第1 項之殺
      人未遂罪嫌，均有未洽，已如前述，惟上開起訴之基本社
      會事實均同一，本院自得加以審理，並均依法變更起訴法
      條。又被告於95年5 月20日前後2 次掐住徐素月脖子之強
      制犯行，及於96年1 月13日先後2 次對徐素月強制犯行，
      均係出於同一強制犯意，且係於密切接近之時間、同一之
      地點實施，應視為數個舉動之接續行為，均屬接續犯，應
      各論以一罪。其於95年5 月20日同時對徐素月、曾文璇之
      犯行，係以一行為而觸犯數罪名，屬想像競合犯，應依刑
      法第55條前段規定，從一重論以一強制罪處斷。又被告所
      犯上開2 罪間（指95年5 月20日及96年1 月20日強制罪）
      ，均犯意各別，應予分論併罰。
五、原審認被告所犯上開強制犯行事證明確，而據予論科，固非
    無見。惟查，(一)按訊問被告應先告知事項包括犯罪嫌疑及所
    犯所有罪名，罪名經告知後，認為應變更者，應再告知，刑
    事訴訟法第95條第1 款定有明文。本案被告上開犯行部分，
    原審對被告告知之犯罪嫌疑及所犯罪名，係依起訴書所載刑
    法第271 條第2 項、第1 項之殺人未遂罪（見原審之準備程
    序筆錄及審判筆錄），未曾告知被告涉犯刑法第304 條第1
    項之強制罪，此部分訴訟程序有變更罪名漏未告知被告之違
    失，容有未合。(二)本件被告就96年1 月20日所犯強制罪之手
    段，除強暴外尚有脅迫，已如前述，原判決僅認定只有強暴
    ，亦有未合。(三)被告犯罪係在96年4 月24日以前，符合中華
    民國96年罪犯減刑條例規定，而應予減刑，原審未及依該條
    例規定減刑，亦有未洽。檢察官上訴意旨，其中認被告應成
    立殺人未遂罪部分，指摘原判決不當，雖無理由，但執上開
    (一)上訴部份，為有理由，且原判決亦有上開(二)(三)未洽之處，
    自應由本院將原判決關於95年5 月20日及96年1 月20日強制
    罪部分予以撤銷改判，原定其應執行刑部分一併撤銷。審酌
    被告為成年男子，當知在現代法治社會中，對於任何糾紛之
    解決，應本諸理性、和平之手段與態度為之，且被害人徐素
    月為被告之前妻，被害人曾文璇為被告之子女，被告與家人
    之間應以協調溝通之方式維持家庭之和諧，然其僅因不滿前
    妻與子女欲搬離住處，即率以暴力相對，致被害人等人身心
    均受有嚴重傷害，所為實屬不該；惟念其於犯後已坦承犯行
    ，且前無前科，有台灣高等法院被告前案紀錄表1 份附卷可
    稽，素行尚可，本件動機僅因細故即與被害人徐素月等人發
    生衝突，手段係以掐人脖子、出言脅迫及持刀抵住被害人脖
    子激烈行為，顯見惡性非輕，及其患有精神官能性憂鬱症，
    有健仁醫院函附之病例資料附卷可稽（參原審卷第54頁），
    控制能力較一般人為差等其他一切情狀，就其所犯2 罪，分
    別量處如主文所示之刑，以示懲戒。另96年6 月15日訂定之
    中華民國九十六年罪犯減刑條例，業於96年7 月4 日經總統
    公布，於同年月16日施行，被告犯罪均係在96年4 月24日以
    前，所犯非屬該條例第3 條第1 項所列不予減刑之罪名，爰
    依同條例第2條 第1 項第3 款、第7 條規定減其刑期二分之
    一，並定其應執行之刑，及諭知易科罰金之折算標準（被告
    就95年5 月20 日 所犯強制犯行部分，該行為後刑法第41條
    第1 項前段已有修正，被告行為時之刑法第41條第1 項前段
    規定：「犯最重本刑為5 年以下有期徒刑以下之刑之罪，而
    受6 個月以下有期徒刑或拘役之宣告，因身體、教育、職業
    、家庭之關係或其他正當事由，執行顯有困難者，得以1 元
    以上3 元以下折算1 日，易科罰金」。又行為人行為時之易
    科罰金折算標準，修正前罰金罰鍰提高標準條例第2 條前段
    （現已刪除）規定，就其原定數額提高為100 倍折算1 日，
    則本件行為人行為時之易科罰金折算標準，應以銀元300 元
    折算1 日，經折算為新臺幣後，應以新臺幣900 元折算為1
    日。至於94年1 月7 日修正、95年7 月1 日公布施行之刑法
    第41條第1 項前段，則規定：「犯最重本刑為5 年以下有期
    徒刑以下之刑之罪，而受6 個月以下有期徒刑或拘役之宣告
    者，得以新臺幣1000元、2000元或3000元折算1 日，易科罰
    金」。比較修正施行前後之易科罰金折算標準，以95年7 月
    1 日施行前之規定，較有利於行為人，則應依刑法第2 條第
    1 項前段，適用修正前刑法第41條第1 項前段規定，定其折
    算標準，又本件被告所犯2 罪定其應執行之刑，其易科罰金
    之折算標準，亦應適用有利於被告之修正前刑法第41條第1
    項前段規定）。扣案之菜刀1 把，係供被告犯罪所用，且為
    其所有，亦據其供承在卷，爰依刑法第38條第1 項第2 款之
    規定宣告沒收。
六、至被告雖聲請原審將其送精神鑑定云云，惟審酌本件被告自
    承於95年5 月20日掐住徐素月脖子時，見徐素月快沒氣就把
    手自行放開等語（參原審卷第32頁），及於看見證人曾文璇
    進房間欲打電話報警時，尚知追入房間內將證人之手機奪下
    以阻止其報警；且其於96年1 月13日當天，亦僅係持刀作勢
    朝徐素月脖子劃下，且於與乙○○扭打後，雖手中復持有刀
    械，惟並未繼續攻擊等情以觀，可見被告於案發時意識甚為
    清楚，行為尚知節制，本院因認本件被告於上開行為時，應
    無心神喪失或精神耗弱之情狀，爰不將被告另送精神鑑定。
    又公訴意旨另認被告於95年5 月20日晚上8 時許毆打徐素月
    、曾文璇之行為均係犯刑法第277 條第1 項之普通傷害罪云
    云。惟此部份之犯行未據告訴人徐素月、曾文璇於6 個月內
    提起告訴，且公訴意旨於事實欄一（二）倒數第3 行亦載明
    「（徐素月與曾文璇之傷害部分均未據告訴）」，是公訴意
    旨論罪欄此部份之記載顯係誤載，應予刪除，併予敘明。
七、被告同案另犯傷害、恐嚇、危害公安等罪，業經原審判處有
    期徒刑4 月、3 月、3 月確定在案，本院不予論述，附此說
    明。
據上論結，應依刑事訴訟法第369 條第1 項前段、第364 條、第
299 條第1 項前段、第300 條，刑法第2 條第1 項、第304 條第
1 項、第55條、第51條第5 款、第41條第1 項，第38條第1 項第
2 款，刑法施行法第1 條之1 ，修正前刑法第41條第1 項前段，
修正前罰金罰鍰提高標準條例第2 條，中華民國96年罪犯減刑條
例第2條 第1 項第3 款、第7 條，判決如主文。
本案經檢察官彭南雄到庭執行職務。
中　　華　　民　　國　　96　　年　　8 　　月　　23　　日
                  刑事第七庭    審判長法  官  莊飛宗
                                      法  官  黃憲文
                                      法  官  邱明弘
以上正本證明與原本無異。
檢察官如不服本判決應於收受本判決後10日內向本院提出上訴書
狀，其未敘述上訴理由者，並得於提起上訴後10日內向本院補提
理由書狀（應附繕本）「切勿逕送上級法院」。
被告不得上訴
中　　華　　民　　國　　96　　年　　8 　　月　　23　　日
　　　　　　　　　　　　　　　　　　　書記官  王婉蓉
附錄本件判決論罪科刑法條：
刑法第304 條（強制罪）
以強暴、脅迫使人行無義務之事或妨害人行使權利者，處3 年以
下有期徒刑、拘役或3 百元以下罰金。
前項之未遂犯罰之。
